臺灣高等法院臺中分院刑事判決　　　　　　　民國九十一年度重上更(二)字第六九號
　　上　訴　人　臺灣南投地方法院檢察署檢察官
　　上　訴　人
　　即　被　告　子○○
　　選任辯護人　蔡本勇
右上訴人等因被告偽造文書等案件，不服臺灣南投地方法院中華民國八十六年七月三
日第一審判決（民國八十六年度訴字第四九號，起訴案號：臺灣南投地方法院檢察署
民國八十五年度偵字第一九七三號、第二０一九號、第三一三二號），各提起上訴，
本院判決後，經最高法院第二次發回更審，本院判決如左：
    主      文
原判決撤銷。
子○○連續行使偽造私文書，足以生損害於他人，處有期徒刑參年。
    事      實
一、緣子○○本於南投縣埔里鎮經營大陳商行，於民國（下同）七十五年間，因其平
    日經營雜貨生意，來往客戶甚多，遂於大陳商行以召集民間互助會之方式，向來
    往之客戶及朋友集資，大量購置不動產，企圖利用其漲價出售圖利，由於其過度
    投資，資金遭套牢，竟基於意圖為自己不法所有及行使偽造私文書之概括犯意，
    於如附表一編號一至編號九所示，其所召集而擔任會首之互助會冒標會次所示之
    時間開標時，竟於空白之標單上，擅自偽造如附表一編號一至編號九所示被冒標
    者之署押及得標利息後，持以標得各該互助會款，致使如上附表一編號一至編號
    九所示之活會會員均陷於錯誤，各交付當月每會之會款予子○○收受，子○○即
    以此方式計詐得如附表一編號一至編號九所示得標活會金之款項，子○○於各該
    次互助會開標後，即將該標單丟棄，而各該被冒標者則因此有受其餘各該活會會
    員追償該互助會款之虞，自足以生損害於各該被冒標者；子○○復承上概括之犯
    意，於召集如附表一編號十至編號十四所示之互助會時，虛列甲○○、仇大娥、
    仇仙娥、仇小鳳為會員而分別參加如附表一編號十至編號十四所示之互助會，並
    於如附表一編號十至編號十四所示之互助會冒標會次所示之時間開標時，於空白
    之標單上，擅自偽造如附表一編號十至編號十四所示被冒標者之署押及得標利息
    後，持以標得各該互助會款，致使如上附表一編號十至編號十四所示之活會會員
    均陷於錯誤，各交付當月每會之會款予子○○收受，子○○即以此方式計詐得如
  附表一編號十至編號十四所示得標活會金之款項，子○○於各該次互助會開標後
    ，即將該標單丟棄，而各該被冒標者則因此有受其餘各該活會會員追償該互助會
    款之虞，自足以生損害於各該被冒標者。子○○復承上意圖為自己不法所有之概
    括犯意，對於如附表二所示之被害人，隱藏其無支付能力之事實，佯以其擴大營
    業，需要資金週轉為由而簽發以台灣區中小企業銀行埔里分行為付款人之支票為
    擔保，聲稱該支票屆期必可如期清償，向如附表二所示之被害人，詐得如該附表
    被害金額所示之款項，迨八十五年二月間即宣告所有之互助會均停會。至此如附
    表一所示之活會員及如附表二所示之被害人始知受騙。
二、案經黃○○（酉○○之夫）、酉○○、天○○（Ｃ○○之夫）、丙○○、Ｆ○○
    、丑○○、己○○、戊○○、壬○○、Ａ○○、賴壬葵、戌○○、Ｂ○○、庚○
    ○、卯○○、Ｃ○○、辛○○、宙○○、地○○、寅○○、宇○○、乙○○、丁
    ○○、巳○○、午○○、柯陳敏、未○○、申○○、辰○○、亥○○、玄○○等
    人告訴暨法務部調查局南投縣調查站移送臺灣南投地方法院檢察署檢察官偵查起
    訴。
    理      由
一、訊據上訴人即被告（以下簡稱被告）子○○對於其有召集前述民間互助會，及以
    如附表一所示被冒標者之名義標得會款，並以支票向如附表二所示之被害人借款
    等事實，供認不諱，惟矢口否認有偽造文書及詐欺之犯行，辯稱：伊自七十五年
    間起，陸續購買不動產，向外舉債，嗣因景氣不佳，資金大量套牢，致利息負擔
    過重，並非有意詐騙，而伊以酉○○名義標會，事前均已獲得酉○○及其夫黃○
    ○之同意，其後僅向酉○○收取相當於活會之會款，因此，酉○○之互助會簿上
    才會於酉○○標取會款時寫「借」字，至甲○○、仇仙娥、仇大娥、仇小鳳則係
    因互助會人數不夠，才以他們名義參加湊人數，這些人的會款也由伊給付，且事
    後已將房地產交由債權人處理云云。惟查右揭事實，業據被害人黃○○、酉○○
    、曾起城、丑○○、戊○○、己○○、Ｆ○○、壬○○、Ａ○○、賴壬葵、戌○
    ○、Ｂ○○、庚○○、卯○○、Ｃ○○、辛○○、丙○○、黃聰智、地○○、寅
    ○○、宇○○、乙○○、丁○○、巳○○、午○○、癸○○、未○○、申○○、
    辰○○、亥○○、玄○○等人分別指訴甚詳，並提出被告所開立之支票、退票理
    由單、互助會簿、借款憑證及被告提出之債權人名冊在卷足憑（見偵字第一九七
    三號卷第三十、七十九頁），被告冒標一節，又據酉○○之夫黃○○、證人甲○
    ○被害人戌○○、Ｃ○○、丁○○分別指陳明確，被告亦不諱言其有以如附表一
    所示被冒標者之名義標取會款，於本院第一次前審調查中亦供明其於八十五年二
    月九日退票即告停會及其於借貸時隱藏負債之事實（本院第一次前審卷第八十一
    、八十三頁），則其具有不法所有之意圖，至為明確。被告雖辯稱：其以酉○○
    之名義標會時，事前已徵得酉○○或黃○○之同意，酉○○之互助會簿上才會於
    酉○○標取會款時寫「借」字，此固有黃○○提出之互助會簿影本存卷可稽，然
    黃○○、酉○○於本院前審審理時猶堅稱並未同意被告以酉○○之名義標取會款
    ，黃○○並稱被告怕冒標是犯法的，所以才向伊講要伊同意借他，是倒會後才說
    的等語（見本院前審九十年六月二十九日訊問筆錄），稽諸被告始則稱係酉○○
    同意將其標得的錢借伊，嗣又供陳係借標云云（見本院前審九十年六月一日及同
    年月二十九日訊問筆錄），足見被告就此所供，前後不一，而被告又未能提出其
    他證據足以證明黃○○或酉○○有同意借標之情，自難輕信；又被告欲供債權人
    清償之不動產即坐落南投縣埔里鎮○○段第四一六地號、同鎮○○段第八二五地
    號、同鎮○○○段第二八地號、同小段第四三地號、同鎮○○○段第一九之一○
    地號、同段第一九之二地號、同鎮○○段第九二五之七地號、同段第九二五之六
    地號等筆土地，其中光明段第四一六地號土地已設定新臺幣（下同）二千一百萬
    元之抵押權擔保、和平段第八二五地號土地已設定一百五十六萬元之最高限額抵
    押權、中華小段第二八地號土地已設定一千零五十萬元之最高限額抵押權、中華
    小段第四三地號土地已設定一百五十萬元之最高限額抵押權、枇杷城段第一九之
    一○地號土地已設定三百六十萬元之最高限額抵押權、同段第一九之二地號土地
    已設定四百八十萬元之最高限額抵押權、忠心段第九二五之七地號土地已設定一
    千四百六十萬元之抵押權、同段第九二五之六地號土地已設定一千一百五十萬元
    之抵押權，此有土地登記簿謄本八份附於偵查卷內可按，該等不動產，均已設定
    高額抵押權，何有餘額清償債權人之債權？是被告所辯各節，均係事後卸責或避
    就之詞，均不足採信，本件事證明確，被告犯行堪以認定，應予依法論科。
二、按被告於右述民間互助會開標時，偽造如附表一被冒標者之署押及得標利息於標
    單上，並持以競標，依我國民間互助會之習慣，足以認定其上之文字即為表示出
    標人及標息，依刑法第二百二十條第一項之規定，應以私文書論。次按被告於右
    列時、地偽造各該標單後，並持以競標而得標，足使該遭冒名之人有受追償互助
    會款之虞，自足以生損害於各該遭冒名之人。核被告所為，係犯同法第二百十六
    條、第二百十條之行使偽造私文書罪及第三百三十九條第一項之詐欺取財罪。至
    被告偽造署押，為偽造私文書之部分行為，偽造私文書之低度行為，為行使偽造
    私文書之高度行為所吸收，均不另論罪。又被告各次冒名標取會款，分別致使如
    事實欄所載之活會會員均陷於錯誤而如數繳納會款，此部分各次之詐欺取財犯行
    ，均係一行為而觸犯數罪名，為想像競合犯，依法應從一重處斷。又其先後多次
    行使偽造私文書及詐欺取財之犯行，所犯復均為構成要件相同之罪，顯均係基於
    概括之犯意反覆為之，均為連續犯，各應以一罪論，並均依法加重其刑。再其所
    犯上開行使偽造私文書及詐欺取財罪間，有方法結果之牽連關係，依法應從一重
    之行使偽造私文書罪處斷。至上訴人即檢察官起訴意旨雖認被告係偽造黃○○名
    義之標單而標取會款云云，然查黃○○係以酉○○之名義參加各該互助會，此據
    酉○○、黃○○於本院前審審理時陳明在卷，是檢察官此部分似有誤會，應予更
    正。另黃○○於本院前審審理時，雖陳稱被告開標時所用之標單，有印製「標單
    」二字，但此為被告所否認，本院參諸各該標單既未經扣案，而一般互助會開標
    時，亦常以空白之標單供互助會員填載等情，故此部分本院認為被告係於空白之
    標單上，偽造被冒標者之署押及得標利息，併予敘明。至被告偽造Ｃ○○、丁○
    ○、甲○○、仇大娥、仇仙娥、仇小鳳部分之標單而持以冒標會款之行使偽造私
    文書部分之犯行，雖未經檢察官提起公訴，然此部分與檢察官起訴而經論罪科刑
    之行使偽造私文書及詐欺取財之犯行，具有連續犯及方法結果之裁判上一罪關係
    ，自亦為起訴效力之所及，本院自得併予審理。又被告虛列甲○○、仇大娥、仇
    仙娥、仇小鳳為會員於互助會簿上，雖因被告就該互助會簿有制作權，而就此部
    分與偽造文書之構成要件有間，然於其標單上偽造甲○○、仇大娥、仇仙娥、仇
    小鳳之署押及得標利息後，持以標得各該互助會款，致使各該被冒標者因此有受
    其餘各該活會會員追償該互助會款之虞，自足以生損害於各該被冒標者，則被告
    此部分之行為自仍應負行使偽造私文書及詐欺取財之罪責。又因該甲○○、仇大
    娥、仇仙娥、仇小鳳均係被告所虛列而加入之互助會員，且會款亦係被告繳納，
    則被告以彼等名義冒標會款時，各該遭詐騙之活會會員人數，自應將之扣除，併
    予敘明。另本院質諸被告均堅決否認其子徐國富、其媳婦謝淑媚有共同參與右揭
    互助會及詐騙款項之情事，而徐國富、謝淑媚就彼等被訴部分，已分別經檢察官
    為不起訴處分及本院判決無罪確定在案，有渠等之全國前案紀錄表在卷可稽，故
    黃○○、丙○○等人固指陳被告係與徐國富、謝淑媚基於共同之犯意聯絡及行為
    分擔而為，本院認為尚不足採，附此敘明。再就被告所召集如附表一所示之互助
    會觀之，其中有部分之互助會已進行至相當期間始倒會，即就被告所虛列甲○○
    、仇大娥、仇仙娥、仇小鳳之名義所參加之互助會觀之，被告亦非於冒用伊等名
    義標取會款後，即宣告停標，尚難認為被告於召集互助會伊始，即有向互助會員
    詐取會款之意圖，再者，民間互助會之會員於標取會款後，本即有繳納互助會款
    之義務，故被告偽造前述標單冒標會款，其詐騙之對象，當係各該互助會之活會
    會員，是檢察官公訴意旨認被告以召集互助會二十七會之方式，向互助會員詐取
    會款，除本院認定之右開事實外，其餘部分尚難認為被告有詐欺取財之犯行，但
    因檢察官公訴意旨認各該部分與檢察官起訴而經論罪科刑之詐欺取財部分之犯行
    ，具有連續犯之裁判上一罪關係，爰不另為無罪之諭知，併予敘明。又被告子○
    ○復承上意圖為自己不法所有之概括犯意，對於如附表二所示之被害人郭美枝、
    戌○○、鍾秋福、陳永在、乙○○、美珍餅行、賴美惠、吳謹琇、吳謹珠、甲○
    ○、陳仇小鳳、仇小娥、林金水、盧春年、陳國良、廖阿雪、劉龍勝、鄭春蘭、
    Ｂ○○、潘學恭、卯○○、章子宬、章良池、林竹雄、未○○、巳○○、申○○
    、午○○、楊淑真、楊松順、孫魯風、呂淑媚、丙○○、王世勉、謝壽亭、張銘
    惠、吳春明、馬建昌、張星輝、馮領玉、Ｃ○○、金峰食品、劉秉坤、劉秉緒、
    賴慧勳詐得如該附表被害金額所示之款項之詐欺取財與前揭冒標所涉詐欺罪部分
    有裁判上之連續犯一罪關係。
三、原審予以論罪科刑，固非無見，惟查被告於召集如右所列之互助會中，其中有部
    分互助會已進行至相當期間始宣告停會，且被告縱有冒用甲○○、仇大娥、仇仙
    娥、仇小鳳之名義參加其中部分之互助會，但被告亦非於冒用伊等名義標取會款
    後，即宣告停標，自難認為被告於召集互助會伊始，即有向互助會員詐取會款之
    意圖，乃原審未察，遽認被告於召集各該互助會伊始，即有向互助會員詐取會款
    之意圖，尚有未洽；次查刑法第二百十六條、第二百十條之行使偽造私文書罪，
    係以足以生損害於他人為構成要件，自應於判決理由欄予以載明，惟本件原審固
    論處被告以同法第二百十六條、第二百十條之行使偽造私文書罪責，但並未於判
    決理由欄記載被告之行為如何足以生損害於他人，自有違誤；次查被告除冒用酉
    ○○名義標取會款之外，尚偽造Ｃ○○、丁○○、甲○○、仇大娥、仇仙娥、仇
    小鳳名義之標單而持以冒標會款之行使偽造準私文書部分之犯行，雖未經檢察官
    提起公訴，然此部分與檢察官起訴而經論罪科刑之行使偽造私文書及詐欺取財之
    犯行，具有連續犯及方法結果之裁判上一罪關係，自亦為起訴效力所及，但原審
    就此部分之犯行，未併予審理，於法尚有未合；又如附表二所示之詐欺取財罪與
    附表一冒標所涉之詐欺罪部分有連續犯裁判上一罪關係，亦未予說明，末查被告
    詐取之金額頗鉅，被害人數眾多，嚴重危害社會秩序之安定，惟原審僅量處被告
    有期徒刑一年，顯然失之輕縱。被告上訴意旨以其並無冒標及詐取財物等罪予以
    指摘原判決不當，固無足取，然檢察官上訴意旨以原審量刑過輕據以指摘原判決
    不當，則有理由，且原判決亦有亦可議之處，同屬無可維持，應由本院將原判決
    予以撤銷改判。查被告素行良好，雖有被告之全國前案紀錄表存卷可參，然其以
    前揭方式詐騙之金額頗鉅，被害人數眾多，嚴重危害社會秩序之安定，爰併審酌
    被告現在已逾八十歲之高齡，於犯罪後亦有提供部分財產供債權人求償及其他一
    切情狀，量處被告有期徒刑參年，以示懲儆。至被告冒用他人名義標會所偽造之
    標單，既未扣案，衡諸常情，亦每於開標後即加以丟棄，且被告偽造標單以冒標
    會款，更無存留陷自己於不利之情況，應認業已費失而不存在，自無再加以沒收
    之必要，附此說明。
四、據上論斷，應依刑事訴訟法第三百六十九條第一項前段、第三百六十四條、第二
    百九十九條第一項前段，刑法第二百十六條、第二百十條、第三百三十九條第一
    項、第五十六條、第五十五條，罰金罰鍰提高標準條例第一條前段判決如主文。
本案經檢察官Ｅ○○到庭執行職務。
中      華      民      國      九十一     年     八      月   二十八   日
                                臺灣高等法院臺中分院刑事第六庭
                                      審判長法  官  李  文  雄
                                            法  官  邱  顯  祥
                                            法  官  陳  嘉  雄
右正本證明與原本無異。
如不服本判決應於收受送達後十日內向本院提出上訴書狀，其未敘述上訴之理由者並
得於提起上訴後十日內向本院補提理由書（均須按他造當事人之人數附繕本）。
                                            書記官  陳  信  和
中      華      民      國      九十一     年     八      月   二十九   日
                                                                        Ｒ
附表一：
０一、會期：八十二年十二月十六日至八十五年十二月十六日（每月十六日開標，內
      標制）
(一)、會員名簿：三十六人（含會首子○○）
    子○○、賴太太、陳仁壽、陳仁壽、沈德甫、沈德甫、莊秀娟、陳太太、鄭能元
    、陳清得、沈嬌香、黃玄昌、張晉誠、大來商行、林薰津、梁雅惠、沈菊領、沈
    菊領、陳秀嬌、Ｃ○○、陳耀、李太太、李太太、邱瓊輝（順香珍）、陳麗櫻、
    成興、成興、許溪泉、金峰、金峰、丙○○、丙○○、Ｆ○○、鄧詩豪、陳雲妹
    、廖雅
(二)、會金：壹萬元
(三)、冒標會次：第十九會次（八十四年六月十六日）
(四)、被冒標者：Ｃ○○
(五)、活會會員：
    Ｃ○○、沈菊領、陳耀、李太太、李太太、邱瓊輝（順香珍）、陳麗櫻、成興、
    成興、許溪泉、金峰、金峰、丙○○、丙○○、Ｆ○○、鄧詩豪、陳雲妹、廖雅
    （共十八名）
(六)、得標利息：二千六百七十元
(七)、得標活會金：十三萬一千九百四十元
０二、會期：八十三年一月十五日至八十五年九月十五日（每月十五日開標，內標制
      ）
(一)、會員名簿：三十三人（含會首子○○）
    子○○、賴小姐、何文州、洪慶鴻、華盛頓、成興、一誠堂、阿美、丁太太、丁
    太太、酉○○、酉○○、許招治、許招治、陳清得、陳清得、謝淑媚、潘香琴、
    正隆、正隆、永利豐、永利豐、復源珍、復源珍、張晉誠、張晉誠、陳仁壽、陳
    仁壽、沈奶玉、沈奶玉、沈德甫、沈德甫、江亞星
(二)、會金：貳萬元
(三)、冒標會次：第二十一會次（八十四年九月十五日）
              第二十二會次（八十四年十月十五日）
(四)、被冒標者：酉○○
(五)、活會會員：
    第二十一會次：
      賴小姐、華盛頓、何文州、一誠堂、阿美、許招治、許招治、正隆、永利豐、
      復源珍、復源珍、酉○○、酉○○（共十三名）
    第二十二會次：
      賴小姐、華盛頓、何文州、一誠堂、阿美、許招治、許招治、正隆、永利豐、
      復源珍、復源珍、酉○○、酉○○（共十三名）
(六)得標利息：
    第二十一會次：五千零二十元
    第二十二會次：五千五百三十元
(七)得標活會金：
    第二十一會次：十九萬四千七百四十元
    第二十二會次：十八萬八千一百十元
０三、會期：八十三年四月五日至八十六年三月五日（每月五日開標，內標制）
(一)、會員名簿：三十六人（含會首子○○）
    子○○、潘惠舟、謝瓊和、羅玲珠、許麗、陳清得、吳美玲、陳清得、謝瓊和、
    美珍、許麗、張晉誠、江法、張晉誠、江法、辰○○、Ｃ○○、張銘揚、Ｃ○○
    、寶山、羅汎杰、張銘揚、酉○○、美珍、一誠堂、合香珍、陳雲妹、永利豐、
    永利豐、金峰、順香珍、羅玲杰、何文州、何文州、美豐、廖雅
(二)、會金：參萬元
(三)、冒標會次：第十七會次（八十四年八月五日）
              第二十三會次（八十五年二月五日）
(四)、被冒標者：Ｃ○○：第十六會次
              酉○○：第二十二會次
(五)、活會會員：
    第十七會次：
      Ｃ○○、張銘揚、Ｃ○○、寶山、羅汎杰、張銘揚、酉○○、美珍、一誠堂、
      合香珍、陳雲妹、永利豐、永利豐、金峰、順香珍、羅玲杰、何文州、何文州
      、美豐、廖雅（共二十名）
    第二十三會次：
      酉○○、美珍、一誠堂、合香珍、陳雲妹、永利豐、永利豐、金峰、順香珍、
      羅玲杰、何文州、何文州、美豐、廖雅（十四名）
(六)、得標利息：
    第十七會次：六千九百二十元
    第二十三會次：九千八百元
(七)、得標活會金：
    第十七會次：四十六萬一千六百元
    第二十三會次：二十八萬二千八百元
０四、會期：八十三年六月十一日至八十五年十一月十一日（每月十一日開標，內標
      制）
(一)、會員名簿：三十人（含會首子○○）
    子○○、江法、陳清得、沈嬌香、沈乃玉、張晉誠、李武村、百合、江法、王仁
    貴、張晉誠、沈乃玉、Ｃ○○、陳清得、李秀芬、曾明德、陳清得、徐米、陳清
    得、Ｃ○○、陳清得、永利豐、永利豐、童智勇、美珍、林秀貞、徐米、一誠堂
    、卓劍秋、王仁貴
(二)、會金：壹萬元
(三)、冒標會次：第二十會次（八十五年一月十一日）
(四)、被冒標者：Ｃ○○
(五)、活會會員：
      陳清得、永利豐、永利豐、童智勇、美珍、林秀貞、徐米、一誠堂、卓劍秋、
      王仁貴、Ｃ○○（共十一名）
(六)、得標利息：二千七百六十元
(七)、得標活會金：七萬九千六百四十元
０五、會期：八十三年六月十一日至八十五年十一月十一日（每月十一日開標，內標
      制）
(一)、會員名簿：三十人（含會首子○○）
    子○○、沈奶玉、江法、沈奶玉、郭百州、張晉誠、賴太太、江法、童翠蓮、張
    晉誠、Ｃ○○、沈嬌香、Ｃ○○、陳清得、曾明德、陳清得、陳清得、徐米、李
    秀芳、陳清得、陳清得、永利豐、永利豐、一誠堂、洪慶鴻、許招治、李武村、
    卓劍秋、美珍、徐米
(二)、會金：壹萬元
(三)、冒標會次：第十一會次（八十四年四月十一日）
(四)、被冒標者：Ｃ○○
(五)、活會會員：
    陳清得、永利豐、永利豐、一誠堂、洪慶鴻、許招治、李武村、卓劍秋、美珍、
    徐米、沈嬌香、Ｃ○○、陳清得、曾明德、陳清得、陳清得、徐米、李秀芳、陳
    清得、Ｃ○○（共二十名）
(六)、得標利息：一千七百五十元
(七)、得標活會金：十六萬五千元
０六、會期：八十三年七月一日至八十六年二月一日（每月一日開標，內標制）
(一)、會員名簿：三十二人（含會首子○○）
    子○○、大來、紫金香、沈奶玉、陳清得、江法、沈奶玉、江法、張晉誠、張晉
    誠、丙○○、徐國華、陳清得、陳清得、吳春、王區昌、蔡君旻、丁○○、大來
    、李鴻銘、明故宮、明故宮、合香珍、金峰、潘惠舟、蔡太太、錦勝、寶山、辰
    ○○、大來、陳耀、陳先齊
(二)、會金：貳萬元
(三)、冒標會次：第十八會次（八十四年十二月一日）
(四)、被冒標者：丁○○
(五)、活會會員：
    丁○○、大來、李鴻銘、明故宮、明故宮、合香珍、金峰、潘惠舟、蔡太太、錦
    勝、寶山、辰○○、大來、陳耀、陳先齊（共十五名）
(六)、得標利息：六千六百三十元
(七)、得標活會金：二十萬五百五十元
０七、會期：八十三年九月二十六日至八十六年三月二十六日（每月二十六日開標，
      內標制）
(一)、會員名簿：三十人（含會首子○○）
    子○○、華陽堂、陳仁壽、施泉發、沈嬌香、沈嬌香、陳仁壽、張晉誠、復源珍
    、張白芳、永利豐、陳麗櫻、張白芳、張晉誠、林明增、復源珍、酉○○、陳麗
    櫻、永利豐、辰○○、張四海、酉○○、慶福、寶山、錦勝、林英、丁○○、金
    峰、Ｆ○○、陳秀敏
(二)、會金：貳萬元
(三)、冒標會次：第十七會次（八十五年一月二十六日）
(四)、被冒標者：酉○○
(五)、活會會員：
    酉○○、陳麗櫻、永利豐、辰○○、張四海、酉○○、慶福、寶山、錦勝、林英
    、丁○○、金峰、Ｆ○○、陳秀敏（共十四名）
(六)、得標利息：五千九百二十元
(七)、得標活會金：十九萬七千一百二十元
０八、會期：八十四年三月八日至八十六年四月八日（每月八日開標，內標制）
(一)、會員名簿：二十六人（含會首子○○）
    子○○、劉克寬、江束芳、江束芳、劉克寬、張晉誠、邱玉春、張晉誠、沈德甫
    、徐國華、Ｃ○○、邱玉春、章良池、章良池、黃志偉、Ｄ○○、陳太太、蔡太
    太、李太太、劉慶賓、鄧詩豪、洪慶鴻、Ｆ○○、楊淑貞、鄭能元、戌○○
(二)、會金：貳萬元
(三)、冒標會次：第十一會次（八十五年一月八日）
(四)、被冒標者：Ｃ○○
(五)、活會會員：
    Ｃ○○、邱玉春、章良池、章良池、黃志偉、Ｄ○○、陳太太、蔡太太、李太太
    、劉慶賓、鄧詩豪、洪慶鴻、Ｆ○○、楊淑貞、鄭能元、戌○○（共十六名）
(六)、得標利息：五千四百三十元
(七)、得標活會金：二十三萬三千一百二十元
０九、會期：八十二年十月二十日至八十五年三月二十日（每月二十日開標，內標制
）
(一)、會員名簿：三十人（含會首子○○）
    子○○、張銘揚、張銘揚、明故宮、明故宮、林瑞蘭、林瑞蘭、張晉誠、張晉誠
    、沈德甫、沈德甫、謝瓊和、Ｄ○○、Ｄ○○、酉○○、鄭能元、Ｃ○○、潘惠
    丹、壬○○、李太太、鍵堂、洪慶鴻、慶福、謝淑媚、徐國華、林彩霞、鐘秀苑
    、鐘秀敏、沈菊領、江法
(二)、會金：參萬元
(三)、冒標會次：第二十四會次（八十四年九月二十日）
              第二十五會次（八十四年十月二十日）
(四)、被冒標者：Ｃ○○：第二十四會次
              酉○○：第二十五會次
(五)、活會會員：
    第二十四會次：
      Ｃ○○、酉○○、張銘揚、明故宮、明故宮、鍾秀敏、慶福（共七名）
    第二十五會次：
      Ｃ○○、酉○○、張銘揚、明故宮、明故宮、鍾秀敏、慶福（共七名）
(六)、得標利息：
    第二十四會次：七千五百三十元
    第二十五會次：八千一百二十元
(七)、得標活會金：
    第二十四會次：十五萬七千二百九十元
    第二十五會次：十五萬三千一百六十元
一０、會期：八十四年一月四日至八十六年四月四日（每月四日開標，內標制）
(一)、會員名簿：二十八人（含會首子○○）
    子○○、甲○○、羅玲珠、華揚堂、仇大娥、羅玲珠、甲○○、仇大娥、麥樂福
    、賴太太、莊秀娟、張晉誠、陳耀、Ｄ○○、洪慶鴻、鄭能元、壬○○、何學昌
    、蘇致平、辰○○、李太太、丙○○、富美佳、紫金香、金峰、邱玉春、邱玉春
    、張晉誠
(二)、會金：貳萬元
(三)、冒標會次：
    １、第二會次（八十四年二月四日）
    ２、第五會次（八十四年五月四日）
    ３、第七會次（八十四年七月四日）
    ４、第八會次（八十四年八月四日）
(四)、被冒標者：１、甲○○：第二會次
              ２、仇大娥：第五會次
              ３、甲○○：第七會次
              ４、仇大娥：第八會次
(五)、活會會員：
    １、第二會次：
    羅玲珠、華揚堂、羅玲珠、麥樂福、賴太太、莊秀娟、張晉誠、陳耀、Ｄ○○、
    洪慶鴻、鄭能元、壬○○、何學昌、蘇致平、辰○○、李太太、丙○○、富美佳
    、紫金香、金峰、邱玉春、邱玉春、張晉誠（共二十三名）
    ２、第五會次：
    羅玲珠、麥樂福、賴太太、莊秀娟、張晉誠、陳耀、Ｄ○○、洪慶鴻、鄭能元、
    壬○○、何學昌、蘇致平、辰○○、李太太、丙○○、富美佳、紫金香、金峰、
    邱玉春、邱玉春、張晉誠（共二十一名）
    ３、第七會次：
    麥樂福、賴太太、莊秀娟、張晉誠、陳耀、Ｄ○○、洪慶鴻、鄭能元、壬○○、
    何學昌、蘇致平、辰○○、李太太、丙○○、富美佳、紫金香、金峰、邱玉春、
    邱玉春、張晉誠（共二十名）
    ４、第八會次：
    麥樂福、賴太太、莊秀娟、張晉誠、陳耀、Ｄ○○、洪慶鴻、鄭能元、壬○○、
    何學昌、蘇致平、辰○○、李太太、丙○○、富美佳、紫金香、金峰、邱玉春、
    邱玉春、張晉誠（共二十名）
(六)、得標利息：
    １、第二會次：四千零二十元
    ２、第五會次：四千一百十元
    ３、第七會次：四千七百二十元
    ４、第八會次：四千九百三十元
(七)、得標活會金：
    １、第二會次：三十六萬七千五百四十元
    ２、第五會次：三十三萬三千六百九十元
    ３、第七會次：三十萬五千六百元
    ４、第八會次：三十萬一千四百元
一一、會期：八十四年一月四日至八十六年四月四日（每月四日開標，內標制）
(一)、會員名簿：二十八人（含會首子○○）
    子○○、羅玲珠、仇仙娥、仇小鳳、華揚堂、羅玲珠、仇仙娥、陳耀、張晉誠、
    童翠雲、莊秀娟、施泉發、仇小鳳、洪慶鴻、鄭能元、黃志偉、吳謹珠、陳碧、
    壬○○、李太太、張晉誠、Ｄ○○、丙○○、紫金香、金峰、邱玉春、邱玉春、
    辰○○
(二)、會金：貳萬元
(三)、冒標會次：
    １、第三會次（八十四年三月四日）
    ２、第四會次（八十四年四月四日）
    ３、第七會次（八十四年七月四日）
    ４、第十三會次（八十五年一月四日）
(四)、被冒標者：１、仇仙娥：第三會次
              ２、仇小鳳：第四會次
              ３、仇仙娥：第七會次
              ４、仇小鳳：第十三會次
(五)、活會會員：
    １、第三會次：
    華揚堂、羅玲珠、陳耀、張晉誠、童翠雲、莊秀娟、施泉發、洪慶鴻、鄭能元、
    黃志偉、吳謹珠、陳碧、壬○○、李太太、張晉誠、Ｄ○○、丙○○、紫金香、
    金峰、邱玉春、邱玉春、辰○○（共二十二名）
    ２、第四會次：
    華揚堂、羅玲珠、陳耀、張晉誠、童翠雲、莊秀娟、施泉發、洪慶鴻、鄭能元、
    黃志偉、吳謹珠、陳碧、壬○○、李太太、張晉誠、Ｄ○○、丙○○、紫金香、
    金峰、邱玉春、邱玉春、辰○○（共二十二名）
    ３、第七會次：
    陳耀、張晉誠、童翠雲、莊秀娟、施泉發、洪慶鴻、鄭能元、黃志偉、吳謹珠、
    陳碧、壬○○、李太太、張晉誠、Ｄ○○、丙○○、紫金香、金峰、邱玉春、邱
    玉春、辰○○（共二十名）
    ４、第十三會次：
    洪慶鴻、鄭能元、黃志偉、吳謹珠、陳碧、壬○○、李太太、張晉誠、Ｄ○○、
    丙○○、紫金香、金峰、邱玉春、邱玉春、辰○○（共十五名）
(六)、得標利息：
    １、第三會次：四千三百三十元
    ２、第四會次：四千零六十元
    ３、第七會次：四千六百十元
    ４、第十三會次：五千一百三十元
(七)、得標活會金：
    １、第三會次：三十四萬四千七百四十元
    ２、第四會次：三十五萬六百八十元
    ３、第七會次：三十萬七千八百元
    ４、第十三會次：二十二萬三千零五十元
一二、會期：八十四年五月十六日至八十六年十一月十六日（每月十六日開標，內標
      制）
(一)、會員名簿：三十一人（含會首子○○）
    子○○、仇小鳳、仇仙娥、華揚堂、紫金香、潘惠舟、張美雲、張晉誠、仇仙娥
    、丙○○、丙○○、楊淑貞、楊淑貞、一誠堂、順香珍、潘平和、潘學泰、黃志
    偉、施靜儀、黃慧偵、陳為恒、壬○○、李太太、張惠澤、張惠澤、洪慶鴻、王
    金菊、余美鳳、丁太太、華陽堂、莊秀娟
(二)、會金：貳萬元
(三)、冒標會次：
    １、第二會次（八十四年六月十六日）
    ２、第三會次（八十四年七月十六日）
    ３、第九會次（八十五年一月十六日）
(四)、被冒標者：１、仇小鳳：第二會次
              ２、仇仙娥：第三會次
              ３、仇仙娥：第九會次
(五)、活會會員：
    １、第二會次：
    華揚堂、紫金香、潘惠舟、張美雲、張晉誠、丙○○、丙○○、楊淑貞、楊淑貞
    、一誠堂、順香珍、潘平和、潘學泰、黃志偉、施靜儀、黃慧偵、陳為恒、壬○
    ○、李太太、張惠澤、張惠澤、洪慶鴻、王金菊、余美鳳、丁太太、華陽堂、莊
    秀娟（共二十七名）
    ２、第三會次：
    華揚堂、紫金香、潘惠舟、張美雲、張晉誠、丙○○、丙○○、楊淑貞、楊淑貞
    、一誠堂、順香珍、潘平和、潘學泰、黃志偉、施靜儀、黃慧偵、陳為恒、壬○
    ○、李太太、張惠澤、張惠澤、洪慶鴻、王金菊、余美鳳、丁太太、華陽堂、莊
    秀娟（共二十七名）
    ３、第九會次：
    丙○○、丙○○、楊淑貞、楊淑貞、一誠堂、順香珍、潘平和、潘學泰、黃志偉
    、施靜儀、黃慧偵、陳為恒、壬○○、李太太、張惠澤、張惠澤、洪慶鴻、王金
    菊、余美鳳、丁太太、華陽堂、莊秀娟（共二十二名）
(六)、得標利息：
    １、第二會次：四千三百六十元
    ２、第三會次：四千六百三十元
    ３、第九會次：五千八百七十元
(七)、得標活會金：
    １、第二會次：四十二萬二千二百八十元
    ２、第三會次：四十一萬四千九百九十元
    ３、第九會次：三十一萬八百六十元
一三、會期：八十四年八月十四日至八十六年八月十四日（每月十四日開標，內標制
      ）
(一)、會員名簿：二十五人（含會首子○○）
    子○○、仇小鳳、仇仙娥、張晉誠、洪慶鴻、成興、李太太、李太太、巳○○、
    巳○○、成興、Ｆ○○、金鋒、日春、鄧詩豪、Ｃ○○、戌○○、童智勇、王彩
    雲、潘學恭、徐蝦妹、劉秉緒、洪慶鴻、仇仙娥、廖雅
(二)、會金：壹萬元
(三)、冒標會次：
    １、第二會次（八十四年九月十四日）
    ２、第三會次（八十四年十月十四日）
(四)、被冒標者：１、仇小鳳：第二會次
              ２、仇仙娥：第三會次
(五)、活會會員：
    １、第二會次：
    張晉誠、洪慶鴻、成興、李太太、李太太、巳○○、巳○○、成興、Ｆ○○、金
    鋒、日春、鄧詩豪、Ｃ○○、戌○○、童智勇、王彩雲、潘學恭、徐蝦妹、劉秉
    緒、洪慶鴻、廖雅（共二十一名）
    ２、第三會次：
    張晉誠、洪慶鴻、成興、李太太、李太太、巳○○、巳○○、成興、Ｆ○○、金
    鋒、日春、鄧詩豪、Ｃ○○、戌○○、童智勇、王彩雲、潘學恭、徐蝦妹、劉秉
    緒、洪慶鴻、廖雅（共二十一名）
(六)、得標利息：
    １、第二會次：一千三百六十元
    ２、第三會次：一千五百六十元
(七)、得標活會金：
    １、第二會次：十八萬一千四百四十元
    ２、第三會次：十七萬七千二百四十元
一四、會期：八十四年八月十四日至八十六年八月十四日（每月十四日開標，內標制
      ）
(一)、會員名簿：二十五人（含會首子○○）
    子○○、仇大娥、甲○○、張晉誠、張晉誠、甲○○、癸○○、癸○○、成興、
    成興、Ｆ○○、金鋒、日春、鄧詩泰、戌○○、陳秉貞、李太太、李太太、劉秉
    緒、宇○○、張惠澤、Ｃ○○、王小姐、洪慶鴻、李太太
(二)、會金：壹萬元
(三)、冒標會次：
    １、第二會次（八十四年九月十四日）
    ２、第三會次（八十四年十月十四日）
    ３、第六會次（八十五年一月十四日）
(四)、被冒標者：１、仇大娥：第二會次
              ２、甲○○：第三會次
              ３、甲○○：第六會次
(五)、活會會員：
    １、第二會次：
    張晉誠、張晉誠、癸○○、癸○○、成興、成興、Ｆ○○、金鋒、日春、鄧詩泰
    、戌○○、陳秉貞、李太太、李太太、劉秉緒、宇○○、張惠澤、Ｃ○○、王小
    姐、洪慶鴻、李太太（共二十一名）
    ２、第三會次：
    張晉誠、張晉誠、癸○○、癸○○、成興、成興、Ｆ○○、金鋒、日春、鄧詩泰
    、戌○○、陳秉貞、李太太、李太太、劉秉緒、宇○○、張惠澤、Ｃ○○、王小
    姐、洪慶鴻、李太太（共二十一名）
    ３、第六會次：
    癸○○、癸○○、成興、成興、Ｆ○○、金鋒、日春、鄧詩泰、戌○○、陳秉貞
    、李太太、李太太、劉秉緒、宇○○、張惠澤、Ｃ○○、王小姐、洪慶鴻、李太
    太（共十九名）
(六)、得標利息：
    １、第二會次：一千七百二十元
    ２、第三會次：一千八百二十元
    ３、第六會次：二千零六十元
(七)、得標活會金：
    １、第二會次：十七萬三千八百八十元
    ２、第三會次：十七萬一千七百八十元
    ３、第六會次：十五萬零八百六十元
附表二：
  編  號  被害人姓名  被      害      金      額
  ０一    酉○○      八百十一萬元
  ０二    戌○○      一百二十萬元
  ０三    鍾秋福      六十三萬元
  ０四    陳永在      一百六十六萬元
  ０五    乙○○      三百五十萬元
  ０六    美珍餅行    一百三十萬元
  ０七    賴美惠      八十一萬元
  ０八    吳謹琇      二百萬元
  ０九    吳謹珠      三十萬元
  一０    甲○○      一百萬元
  一一    陳仇小鳳    二百三十萬元
  一二    仇小娥      二百七十萬元
  一三    林金水      一百萬元
  一四    盧春年      八十萬元
  一五    陳國良      九十三萬元
  一六    廖阿雪      八十二萬四千元
  一七    劉龍勝      一百二十八萬元
  一八    鄭春蘭      一百二十萬元
  一九    Ｂ○○      四百萬元
  二０    潘學恭      三十萬元
  二一    卯○○      八十萬元
  二二    章子宬      二百萬元
  二三    章良池      一百七十五萬元
  二四    林竹雄      五十萬元
  二五    未○○      三百三十五萬元
  二六    巳○○      一百六十萬元
  二七    申○○      五萬元
  二八    午○○      八十六萬元
  二九    楊淑真      六十八萬四千五百元
  三０    楊松順      一百三十萬元
  三一    孫魯風      三十萬元
  三二    呂淑媚      七十二萬元
  三三    丙○○      一百五十六萬元
  三四    王世勉      三十六萬元
  三五    謝壽亭      十萬元
  三六    張銘惠      二百零四萬元
  三七    吳春明二百四十萬元
  三八    馬建昌      二百一十萬元
  四０    張星輝      九十萬元
  四一    馮領玉      二百六十六萬元
  四二    Ｃ○○      六百七十七萬元
  四三    金峰食品    八百萬元
  四四    劉秉坤      一百八十二萬四千五九十元
  四五    劉秉緒      一百四十萬元
  四六    賴慧勳      五十萬元
                                                                      Ｒ
